【裁判字號】    99,台上,5343
【裁判日期】    990826
【裁判案由】    違反毒品危害防制條例
【裁判全文】
最高法院刑事判決            九十九年度台上字第五三四三號
上  訴  人  甲○○
選任辯護人  舒建中律師
上列上訴人因違反毒品危害防制條例案件，不服台灣高等法院中
華民國九十七年十月二日第二審判決（九十七年度上訴字第二五
七七號，起訴案號：台灣板橋地方法院檢察署九十六年度偵字第
一七四六八號），提起上訴，本院判決如下：
    主  文
原判決關於甲○○販賣第二級毒品部分撤銷，發回台灣高等法院
。
    理  由
本件原判決撤銷第一審關於上訴人甲○○販賣第二、三級毒品予
王崇耀部分之科刑判決，改判仍論處上訴人販賣第二級毒品罪刑
（處有期徒刑七年二月，並為相關從刑之宣告）。固非無見。
惟查：（一）判決所載之理由，必須與卷內之證據資料相適合，
否則即屬證據上之理由矛盾。本件查扣上訴人所持有供販賣用之
藥丸共七十二顆（含綠色藥丸三顆、綠色蝴蝶藥丸二十二顆、紅
色藥丸四十六顆；咖啡色藥丸一顆），但上開藥丸經送請台灣檢
驗科技股份有限公司鑑定結果，發現除綠色藥丸呈ＭＤＭＡ之陽
性反應外，其他藥丸均呈ＰＭＭＡ之陽性反應，有該公司所出具
之濫用藥物檢驗報告四紙在卷可稽（見偵查卷第二二三至二二六
頁）。而ＰＭＭＡ（para－methoxymethamp heta mine）係屬「
對─甲氧基甲基安非他命」，為管制之第三級毒品，有行政院民
國九十五年八月八日院台法字第○九五○○三四八九二號公告可
考，乃原判決於理由內竟說明上開藥丸經送鑑定結果，發現呈Ｍ
ＤＭＡ類ＰＭＭＡ陽性反應，為第二級毒品等旨（見原判決第六
頁，理由三之(三)、五），核與卷證資料不相適合，難謂無證據上
理由矛盾之違法。（二）當事人聲請調查之證據未予調查，又未
認其無調查之必要，以裁定駁回或於判決理由內予以說明，其踐
行之訴訟程序，即難謂適法。而當事人聲請調查之證據若與待證
事實有重要關係，就案情確有調查之必要，復無刑事訴訟法第一
百六十三條之二第二項之情形，原審未加調查，亦有應於審判期
日調查證據而未予調查之違法。上訴人於原審以書狀聲請傳喚證
人王崇耀，以證明其未為本件販賣第二級毒品犯行（見原審卷第
五○頁）。上開證據方法，就上訴人有無販賣第二級毒品或所販
賣之藥丸究係第二級毒品ＭＤＭＡ或第三級毒品ＰＭＭＡ（para
－methoxymethamp heta mine）之待證事實，有重要關係，客觀
上實難謂無調查之必要。原審未予調查，復未說明究竟如何無為
調查必要之理由，遽行審結，不唯其踐行之訴訟程序於法有違，
亦同有調查未盡之可議。上訴意旨執以指摘，為有理由；而第三
審法院應以第二審判決所確認之事實為判決基礎，原審上述之違
背法令，影響於事實之確定，本院無可據以為裁判。應認有撤銷
發回更審之原因。
據上論結，應依刑事訴訟法第三百九十七條、第四百零一條，判
決如主文。
中    華    民    國  九十九  年    八    月  二十六  日
                      最高法院刑事第二庭
                          審判長法官  莊  登  照
                                法官  陳  世  淙
                                法官  徐  昌  錦
                                法官  許  錦  印
                                法官  吳      燦
本件正本證明與原本無異
                                      書  記  官
中    華    民    國  九十九  年    九    月    一    日
                                                     m

司法院資訊處製作；財團法人民間司法改革基金會備份。
